臺灣新竹地方法院刑事判決
111年度訴字第524號
公  訴  人  臺灣新竹地方檢察署檢察官
被      告  許智凱



上列被告因傷害案件，經檢察官提起公訴（111年度偵字第7157
號），被告於本院準備程序中，就被訴事實為有罪之陳述，經法
官告知簡式審判程序意旨，並聽取公訴人、被告之意見後，經合
議庭裁定由受命法官獨任行簡式程序審理，並判決如下：
    主  文
許智凱犯傷害罪，處拘役伍拾日，如易科罰金，以新臺幣壹仟元
折算壹日。緩刑貳年。
    事實及理由
一、本件犯罪事實及證據，除證據部分應補充「被告許智凱於本
    院準備程序、審理時之自白（本院卷第40至41、45頁）」外
    ，餘均引用檢察官起訴書之記載（如附件）。
二、論罪科刑：
　㈠核被告許智凱所為，係犯刑法第277條第1項之傷害罪。
　㈡爰以行為人之責任為基礎，審酌被告為智識成熟之成年人，
    遇有細故爭執，理應循理性方式解決衝突，竟為上開傷害犯
    行，所為實不足取，惟念其犯後坦承犯行之犯後態度，並考
    量告訴人所受傷勢，兼衡被告素行、犯罪之動機、手段、目
    的，暨其自述國中畢業之教育程度，從事臨時粗工為業，家
    庭經濟狀況不好（本院卷第45頁）等一切情狀，量處如主文
    所示之刑，並諭知易科罰金之折算標準，以資懲儆。
　㈢末查，被告前因故意犯罪受有期徒刑以上刑之宣告，執行完
    畢後，5年以內未曾因故意犯罪受有期徒刑以上之宣告，有
    臺灣高等法院被告前案紀錄表在卷足按。被告因一時失慮致
    罹刑章，犯罪後坦承犯行，態度尚可，並於本院準備程序中
    當庭向告訴人道歉（本院卷第41頁），告訴人雖當庭表示有
    意接受告訴人道歉，惟本案係因與他人糾紛而生，希望本案
    刑事程序繼續進行，然同意給予被告緩刑機會之意見（本院
    卷第41、46頁），堪認被告頗有悔意，被告經此次偵審程序
    ，當知所警惕，信無再犯之虞，本院認被告所受宣告之刑以
    暫不執行為適當，故依刑法第74條第1項第2款之規定，併予
    宣告緩刑2年，以啟自新。
據上論斷，應依刑事訴訟法第273條之1第1項、第299條第1項前
段、第310條之2、第454條第2項，判決如主文。
本案經檢察官林奕彣提起公訴，檢察官陳郁仁到庭執行職務。　
中　　華　　民　　國　　111 　年　　 10    月  　20 　日
                  刑事第三庭    法　官  王靜慧
以上正本證明與原本無異。
如不服本判決應於收受本判決後20日內向本院提出上訴書狀，上
訴書狀應敘述具體理由。上訴書狀未敘述上訴理由者，應於上訴
期間屆滿後20日內補提理由書狀於本院(均須按他造當事人之人
數附繕本 )「切勿逕送上級法院」。 　　
中　　華　　民　　國　　111 　年　　10　　月　　20　　日
                                書記官  陳怡君
附錄本案論罪科刑法條：
中華民國刑法第277條第1項
傷害人之身體或健康者，處5年以下有期徒刑、拘役或50萬元以
下罰金。
附  件：
臺灣新竹地方檢察署檢察官起訴書
                                     111年度偵字第7157號
　　被　　　告　許智凱
上列被告因傷害案件，已經偵查終結，認應提起公訴，茲將犯罪
事實及證據並所犯法條分敘如下：
　　　　犯罪事實
一、許智凱於民國111年4月30日16時29分許，在新竹縣竹北市犁
    頭山下39號蓮華寺雜貨店，因代理李慕賢與曾新龍協商債務
    而雙方發生口角爭執，竟基於傷害他人身體之犯意，先持酒
    瓶作勢欲攻擊曾新龍，然為李慕賢上前勸阻，許智凱復以徒
    手毆打曾新龍頭部，致使曾新龍受有右側頭部鈍挫傷、雙側
    頸部挫傷紅腫及暈眩等傷害。嗣曾新龍於111年4月30日報警
    訴究。
二、案經曾新龍訴由新竹縣政府警察局竹北分局報告偵辦。
　　　　證據並所犯法條
一、證據清單及待證事實：
編號 證據名稱 待證事實 1 被告許智凱於警詢及偵查中之供述。 被告矢口否認上揭犯行，辯稱：伊僅與告訴人發生拉扯，沒有毆打告訴人云云。 2 告訴人曾新龍於警詢及偵查中之指訴。 證明被告傷害告訴人之事實。 3 證人彭申增、李慕賢、田克能、曾秋香於警詢及偵查中之證述。 佐證被告傷害告訴人之事實。 4 東元醫療社團法人東元綜合醫院乙種診斷證明書1份 證明告訴人受有上開傷勢之事實。 5 員警職務報告1份 證明全部犯罪事實。 
二、核被告所為，係犯刑法第277條第1項之傷害罪嫌。另告訴及
    報告意旨認被告對告訴人恫稱「要找50個人來打你」、「你
    很屌是嗎」等詞而涉有恐嚇罪嫌云云，惟查，被告為傷害犯
    行外未見對告訴人有其他任何惡害通知之表示，此據證人彭
    申增、李慕賢、田克能等人證述綦詳，核與被告所辯相符，
    難認被告有何對告訴人恐嚇之行為；惟此上開部分倘成立犯
    罪，因與上開提起公訴部分，屬社會事實同一之實質上一罪
    關係，應為起訴效力所及，爰不另為不起訴處分，併此敘明
    。
三、依刑事訴訟法第251條第1項提起公訴。
　　此　致
臺灣新竹地方法院
中　　華　　民　　國　 111　　年　　 6　　月　　27  　日
　　　　　　　　　　　　　　　檢　察　官　林奕彣　
本件正本證明與原本無異
中　　華　　民　　國　 111　　年　　 7　  月　   4　  日
　　　　　　　　　　　　　　　書　記　官  徐晨瑄